臺灣高雄地方法院刑事判決             100年度易字第1722號
公  訴  人  臺灣高雄地方法院檢察署檢察官
被      告  蔡俊朗
上列被告因贓物案件，經檢察官提起公訴（100 年度偵緝字第18
54號），被告就被訴事實為有罪之陳述，經告知簡式審判程序之
旨，並聽取檢察官及被告之意見後，依簡式審判程序審理，並判
決如下：
    主  文
蔡俊朗犯搬運贓物罪，累犯，處有期徒刑肆月，如易科罰金，以
新臺幣壹仟元折算壹日。
    事  實
一、蔡俊朗前因強盜案件，經法院判處有期徒刑7 年8 月確定，
    於民國98年3 月20日縮刑假釋出監，於99年9 月24日保護管
    束期滿執行完畢，猶不知悔改。於100 年5 月26日凌晨2 時
    許，明知友人綽號「龔仔」邀其搬運之電線，係來路不明之
    贓物（「龔仔」於100 年5 月25日晚上，在高雄市燕巢區、
    大社區所竊得之臺灣電力公司所有電線），竟基於搬運贓物
    之犯意，與「龔仔」共乘機車先至高雄市○○區○○路國道
    10號高架橋下，蔡俊朗即下車等候，由「龔仔」騎車前去載
    運內裝電線之行李包1 只，返回與蔡俊朗會合後，再由蔡俊
    朗騎乘機車搭載「龔仔」，欲前去高雄市○○區○○路中東
    巷36號蔡俊朗租住處。嗣於同（26）日凌晨3 時35分許，行
    經高雄市○○區○○路時，巡邏員警因見該機車腳踏板上放
    置一行李包，形跡可疑，而示意攔檢，蔡俊朗隨即加速逃逸
    ，為警追至角宿路468 號即「燕巢果菜市場」前，蔡俊朗不
    慎自摔倒地，蔡俊朗與「龔仔」2 人即分頭逃逸，經警追捕
    逮獲蔡俊朗，而「龔仔」則趁隙逃逸，並自該行李包扣得銅
    玻璃22mm電線計117 公尺、重31公斤、價值新臺幣（下同）
    5,031 元。
二、案經高雄市政府警察局岡山分局移送臺灣高雄地方法院檢察
    署檢察官偵查起訴。
    理  由
一、本件被告蔡俊朗所犯贓物罪係死刑、無期徒刑、最輕本刑為
    3 年以上有期徒刑以外之罪，其於審判程序中就被訴事實為
    有罪之陳述，經告知簡式審判程序之旨，並聽取公訴人、被
    告之意見後，認為適宜進行簡式審判程序，經本院改依簡式
    審判程序審理。又簡式審判程序之證據調查，依刑事訴訟法
    第273 條之2 規定，不受同法第159 條第1 項審判外陳述排
    除之限制，且被告對於卷內之各項證據，亦不爭執證據能力
    ，故卷內所列之各項證據，自得作為證據，先予敘明。
二、前揭事實，業據被告坦承不諱，核與證人即臺灣電力公司人
    員謝寶聰於警詢時（警卷第6 至8 頁）證述情節相符，並有
    高雄市政府警察局岡山分局扣押筆錄、扣押物品目錄表1 份
    （警卷第9 至11頁）、查獲現場及扣押物品照片（警卷第17
    、18頁）、贓物認領保管單1 紙（警卷第13頁）、橋巡課配
    電線路搶修工程工作單（警卷第14、15頁）、鳳雄派出所10
    0 年10月21日職務報告1 紙（偵緝卷第61頁）等附卷可稽。
    足認被告之自白與事實相符，堪予採信。本件事證明確，被
    告上開犯行，實堪認定，應依法論科。
三、核被告所為，係犯刑法第349 條第2 項之搬運贓物罪。被告
    有事實欄所載之前案紀錄，於99年9 月24日執行完畢，有臺
    灣高等法院被告前案紀錄表1 份在卷可按，其於有期徒刑執
    行完畢，5 年內故意再犯本件有期徒刑以上之罪，依刑法第
    47條第1 項規定，為累犯，並加重其刑。爰審酌被告明知上
    開電線為來路不明之贓物，竟仍搬運之，足以助長非法財產
    犯罪之風，並造成被害人及警方追查贓物不易之危險，誠屬
    不該，犯後坦認犯行，態度非劣，暨被告素行不佳、犯罪之
    動機、目的、智識程度、生活狀況等一切情狀，量處如主文
    所示之刑，並諭知易科罰金之折算標準，以資懲儆。
據上論斷，應依刑事訴訟法第273 條之1 第1 項、第299 條第1
項前段，刑法第349 條第2 項、第41條第1 項前段、第47條第1
項，刑法施行法第1 條之1 ，判決如主文。
本案經檢察官陳登燦到庭執行職務。
中    華    民    國    100    年     12   月    21   日
                  刑事第十六庭  法  官  洪榮家
以上正本證明與原本無異。
如不服本判決應於收受送達後10日內向本院提出上訴書狀，並應
敘述具體理由；如未敘述上訴理由者，應於上訴期間屆滿後20日
內向本院補提理由書（均須按他造當事人之人數附繕本）「切勿
逕送上級法院」。
中    華    民    國    100    年     12   月    21   日
                                書記官  陳鈺甯
附錄本案論罪科刑法條：
中華民國刑法第349 條
收受贓物者，處3 年以下有期徒刑、拘役或5 百元以下罰金。
搬運、寄藏、故買贓物或為牙保者，處5 年以下有期徒刑、拘役
或科或併科1 千元以下罰金。
因贓物變得之財物，以贓物論。